【裁判字號】    92,上易,3368
【裁判日期】    921217
【裁判案由】    竊盜
【裁判全文】
臺灣高等法院刑事判決                          九十二年度上易字第三三六八號
    上  訴  人
    即  被  告  乙○○
右上訴人因竊盜案件，不服台灣板橋地方法院九十二年度易字第一一五一號，中華民
國九十二年九月二十九日第一審判決（起訴案號：台灣板橋地方法院檢察署九十一年
度偵字第二三一四一號），提起上訴，本院判決如左：
    主  文
上訴駁回。
    事  實
一、乙○○（綽號怪頭）與林伯龍（綽號黑龍，另案移送原審法院併案審理）係朋友
    關係，陳昶宏（綽號阿堯，即起訴書所載之阿華，未據起訴）及吳溢興（綽號阿
    興，即起訴書所載之ＮＯＮＯ，未據起訴）則為林伯龍之友。陳昶宏於民國（下
    同）九十一年十二月二日凌晨起意行竊，即指示林伯龍與吳溢興先行竊取車輛作
    為交通工具，前開三人即意圖為自己不法之所有，基於竊盜之犯意聯絡，由林伯
    龍與吳溢興至台北縣三重市○○路某處竊取丙○○所有車牌號碼ＦＩ︱０七０五
    號自用小客貨車，乙○○則尚不知情，亦無參與。林伯龍、吳溢興得手後，即駕
    駛前開車輛至台北縣蘆洲市○○街某電動玩具店搭載陳昶宏，並至台北縣板橋市
    ○○路靠近光復橋處搭載乙○○，陳昶宏遂於車上提議至台北縣板橋市○○路○
    段一六九巷二十三號三樓甲○○住處行竊，經林伯龍、吳溢興、陳慶隆同意，陳
    昶宏即夥同林伯龍、吳溢興及乙○○共計四人，共同意圖為自己不法之所有，基
    於竊盜之犯意聯絡，於同年月二日上午十時許（起訴書誤載為十一時三十分許）
    攜帶客觀上足以對人之生命、身體、健康、安全構成威脅，具有危險性之兇器小
    刀一把等工具，至台北縣板橋市○○路○段一六九巷二十三號三樓，由陳昶宏、
    林伯龍、吳溢興至上址勘查地形並破壞該址鐵門之門鎖（該門鎖為構成門之一部
    分；此毀損部分未據告訴），乙○○則在底下把風，惟林伯龍等人僅將該門鎖破
    壞但並未能開啟大門而不遂，後旋為返家之甲○○所僱用之菲律賓籍女傭Gillal
    iga Salvacion Magbanua發覺門鎖遭破壞，告知甲○○之祖母報警，並通知甲○
    ○，嗣甲○○偕同其夫高青山返家，在樓梯口遇見林伯龍，將其攔下，旋為趕到
    之警方查獲，並在林伯龍身上扣得其所有之小刀一把、手電筒一支、萬能鑰匙四
    支、女用絲襪一雙，乙○○等人則趁隙逃逸，為警循線查獲。
二、案經台北縣政府警察局板橋分局報告臺灣板橋地方法院檢察署檢察官偵查起訴。
    理  由
一、右揭事實，業據上訴人即被告乙○○於原審審理中坦承不諱，亦據被害人甲○○
    於原審指述綦詳（見原審卷第三二、三三頁），核與證人即共犯林伯龍、陳昶宏
    、吳溢興於警訊供述情節大致相符（見二三一四一號偵卷第七至十頁、一九０一
    號偵卷林伯龍九十二年一月二日筆錄、陳昶宏九十二年一月八日筆錄、吳溢興九
    十二年一月三日筆錄），並據證人Gillaliga Salvacion Magbanua即甲○○所僱
    用之菲律賓籍女傭於檢察官偵查中、郭連章即甲○○之叔叔於原審法院調查中證
    述情節相符（見二三一四一號偵卷第六十頁反面、原審卷第三二、三三頁），此
    外並有共犯林伯龍所有供其等竊盜未遂所用之小刀一把、手電筒一支、萬能鑰匙
    四支、女用絲襪一雙扣案可證（見二三一四一號偵卷第六頁查扣證物清冊）及被
    破壞之門鎖、車牌號碼ＦＩ︱０七０五號自用小貨車相片四幀在卷可稽（見二三
    一四一號偵卷第二一、二二頁），足徵被告自白與事實相符。雖共犯林伯龍於檢
    察官偵查及原審調查時均改口否認犯行，惟其於警訊所供為犯罪後首次陳述，較
    無利害權衡，且與上揭證人所陳較為相符，應以警訊所言較為可信；又共犯陳昶
    宏、吳溢興於前揭警訊之供述，於本院調查證據時，被告未於言詞辯論終結前聲
    明異議，視為被告於審判程序同意作為證據，爰依刑事訴訟法第一百五十九條之
    二、第一百五十九條之五第二項採為證據，附此敘明。綜上，本件事證明確，被
    告犯行洵堪認定。
二、查扣案之小刀尖端鋒利，有相片乙幀附卷足憑（見二三一四一號偵卷第二十頁）
    ，係足以對人之身體、生命、安全構成威脅，客觀上具有危險性之兇器；又構成
    門之一部分之鎖，應認為是毀壞門扇，最高法院六十四年七月十五日六十四年度
    第四次刑庭庭推總會決議(一)可資參照，而被告等人所破壞鐵門之門鎖，係構成門
    之一部分，亦有相片乙幀在卷可憑（見二三一四一號偵卷第二一頁）。核被告所
    為，係犯刑法第三百二十一條第一項第二、三、四款之結夥三人以上攜帶兇器毀
    壞門扇竊盜未遂罪。被告與林伯龍、陳昶宏、吳溢興間，有犯意之聯絡與行為之
    分擔，皆為共同正犯。被告等人已著手竊盜犯罪行為之實施，尚未得手之際，旋
    為被害人僱用之菲律賓籍女傭Gillaliga Salvacion Magbanua發覺，報警查獲，
    為未遂犯，應依刑法第二十六條前段減輕其刑。
三、原審以被告乙○○罪證明確，本同上見解，適用刑法第二十八條、第三百二十一
    條第一項第二款、第三款、第四款、第二十六條前段，併審酌被告犯罪之動機、
    目的、手段、攜帶兇器毀壞門扇欲侵入住宅竊盜，不僅可能造成財物損失，亦對
    人身安全具有潛在威脅，並非立於提議與首謀之地位，及坦承犯行之犯罪後態度
    等一切情狀，量處有期徒刑八月；扣案之小刀一把、手電筒一支、萬能鑰匙四支
    、女用絲襪一雙為共犯林伯龍所有供其等竊盜所用之物，爰依刑法第三十八條第
    一項第二款宣告沒收，其認事用法核無不合。被告上訴未具理由指摘原判決不當
    ，為無理由，應予駁回。
四、被告乙○○經合法傳喚，無正當理由不到庭，爰不待其陳述，逕行判決。
據上論斷，應依刑事訴訟法第三百六十八條、第三百七十一條，判決如主文。
本案經檢察官張啟彬到庭執行職務。
中      華      民      國      九十二      年    十二    月    十七    日
                                臺灣高等法院刑事第十九庭
                                    審判長法  官  許  國  宏
                                          法  官  林  勤  純
                                          法  官  洪  光  燦
右正本證明與原本無異。
不得上訴。
                                          書記官  陳  玉  嬋
中      華      民      國    九十二    年     十二     月     十七     日


司法院資訊處製作；財團法人民間司法改革基金會備份。
